臺灣臺北地方法院民事裁定
111年度小上字第105號
上  訴  人  黃生財  
被 上訴 人  泰安產物保險股份有限公司

法定代理人  李松季  
上列當事人間請求損害賠償（交通）事件，上訴人對於民國111
年6月10日本院臺北簡易庭111年度北小字第1533號第一審小額民
事判決提起上訴，本院裁定如下：
    主      文
上訴駁回。
第二審訴訟費用新臺幣壹仟伍佰元由上訴人負擔。
    理      由
一、按對於小額程序第一審判決之上訴，非以其違背法令為理由
    ，不得為之；其上訴狀內應記載上訴理由，表明下列各款事
    項：一、原判決所違背之法令及其具體內容。二、依訴訟資
    料可認為原判決有違背法令之具體事實，民事訴訟法第436
    條之24第2項、第436條之25定有明文。所謂違背法令，依同
    法第436條之32第2項準用第468條、第469條第1款至第5款規
    定，係指判決不適用法規或適用不當者，為違背法令；判決
    有同法第469條規定所列第1款至第5款情形之一者，為當然
    違背法令。又按對於小額程序之第一審裁判提起上訴時，如
    係以第一審判決有不適用法規或適用法規不當為上訴理由時
    ，其上訴狀或理由書應有具體之指摘，並揭示該法規之條項
    或其內容。若係成文法以外之法則，應揭示該法則之旨趣；
    其為經驗法則、證據法則者，亦應具體指摘揭示該經驗法則
    或證據法則，上訴狀或理由書如未依此項方法表明者，即難
    認為已對小額程序之第一審判決之違背法令有具體之指摘，
    其上訴自難認為合法（最高法院71年台上字第314號、70年
    台上字第720號判決要旨參照）。又上訴不合法者，第二審
    法院應依同法第436 條之32第2 項準用第471 條第1項、第4
    44 條第1 項規定，法院毋庸命其補正，應逕以裁定駁回之
    。
二、上訴意旨略以：原審判決不備理由，有違法令。訴外人即被
    上訴人保戶、車牌號碼000-0000號自用小客車（下稱系爭車
    輛）車主廖銘倫當初要求伊匯款新臺幣（下同）3,500元，
    就表示沒有更換保險桿之必要，如果當時伊有造成保險桿損
    壞，為何還能繼續行駛1個多月後再維修，故要求伊給付更
    換整支保險桿費用為無理由。系爭車輛因停車輕微擦碰，只
    要打蠟拋光即可回復原狀完好如初，當時系爭車輛車主也仔
    細檢查很久未發現保險桿有壞掉，因此伊才匯款1,500元為
    賠償金。並聲請法院傳喚系爭車輛車主到庭對質等語。並聲
    明：（一）原判決廢棄；（二）被上訴人在第一審之訴駁回
    。
三、經查，上訴人於上訴狀內所載上訴理由，無非係爭執本件事
    故造成被上訴人承保且由廖銘倫駕駛之系爭車輛保險桿是否
    受損、維修必要性及維修費用過高等節，而被上訴人於原審
    言詞辯論期日已當庭自承「有小擦撞」等情（見原審卷第74
    頁），原審判決基此事發經過事實之認定基礎，進而在判決
    理由中敘明認定上訴人應賠償被上訴人金額之理由，並無判
    決不備理由之情事。且上訴人前揭上訴意旨，核屬就原審職
    權行使之範疇即認定事實、取捨證據為爭執，並未具體表明
    原判決有何不適用法規或法規適用不當，或合於民事訴訟法
    第469條第1款至第5款所列判決當然違背法令之情形；揆諸
    首揭規定及判例要旨，顯難認上訴人已依法於上訴狀內表明
    原判決所違背法令及其具體內容之上訴理由，其上訴自非合
    法，應予駁回。
四、本件第二審訴訟費用，確定為如主文第2項所示之金額。
五、據上論結，本件上訴不合法，依民事訴訟法第436條之32第1
     項、第2項、第444條第1項前段、第436條之19第1條、第78
    條，裁定如主文。
中　　華　　民　　國　　111 　年　　8 　　月　　12　　日
　　              民事第三庭  審判長法  官  方祥鴻
　　　　　　　　　                  法  官  黃鈺純
                  　　　　　　　　　法  官  陳裕涵
以上正本係照原本作成。
本裁定不得抗告。
中　　華　　民　　國　　111 　年　　8 　　月　　12　　日
                                    書記官  林怡彣